# 关于优先股投资新金融工具准则分类

提问人：叨 2022 时间：2022-03-28 17:27:14
A公司对B公司股权投资设定为优先股，股比39%，股东协议规定B公司每年向A公司支付7%的资本固定回报，当B公司实际年度资本金报酬率大于7%时，锦兴公司按实际比率分享资本金收益。为了保证A公司优先股东权益的实现，A公司股东C公司（B公司关联方）以其在A公司的股本收益提供担保。除上述约定外无其他约定。旧准则列报可供出售金融资产，新金融工具准则应按哪一类金融工具列报？

回答人：chenyiwei
这类金融资产的合同现金流量特征不满足SPPI。
由于采用“有保证的保底收益+超额收益分成”的模式，A在B中的利益受保障程度较高，因此多数可能性是对B不具有控制、共同控制或重大影响。在新金融工具准则下只能作为以公允价值计量且其变动计入损益的金融资产，列报为其他非流动金融资产。

提问人：叨 2022 时间：2022-04-07 17:26:23
请教下合同现金流量特征不满足SPPI的判断依据是什么

回答人：chenyiwei
即不符合“本金+利息”的基本借贷安排，见CAS 22（ 2017 ）第十六条。